# 国外子公司与国内母公司之间的逆流交易

提问人：bysanzh 时间：2023-08-10 09:34:57
请教陈版，
国外全资子公司向国内母公司销售商品，售价 100 加币，在子公司报表上体现为营业收入，在外币报表折算的时候，折算成人民币 510 元，
国内母公司购入子公司商品后做为存货核算，假设当期全部对外销售，母公司按进口报关当天的汇率，在账上确认存货 508 元，
请问，在合并抵消的时候，子公司营业收入 510 元，与母公司营业成本 508 元，相差 2 元，这个差异放其他综合收益吗，还是不是这种处理思路，谢谢！

回答人：chenyiwei
在母公司合并报表中，上述差异 2 元应调整”其他综合收益——外币报表折算差额“。